臺灣宜蘭地方法院民事裁定
110年度宜簡字第49號
原      告  李亭甫  
            張意萍  

            劉久銘  
            黃瑶宮  
            李石頭  
            康郁佳  
            丁原祥  
            游呂叔樺
            吳秀英  
            張國強  

上列 10 人
共      同
訴訟代理人  王清白律師
            張又勻律師
上列原告與被告潘阿雪等人間因給付合會會款事件，本院裁定如
下：
    主  文
原告應於本裁定送達翌日起5日內提出被告郭峰銘、張淑惠、張
淑華、林定信之最新戶籍謄本，如已死亡，則應提出其繼承系統
表及表上人員最新戶籍謄本或除戶謄本，並聲請承受訴訟，逾期
不為補正，本院即得駁回本件原告之訴關於前述被告之部分。
    理  由
一、按：「原告之訴，有下列各款情形之一，法院應以裁定駁回
    之。但其情形可以補正者，審判長應定期間先命補正：六、
    起訴不合程式或不備其他要件者」，民事訴訟法第249條第1
     項第6 款定有明文。次按：「當事人書狀，除別有規定外
    ，應記載下列各款事項：一、當事人姓名及住所或居所。二
    、有法定代理人、訴訟代理人者，其姓名、住所或居所，及
    法定代理人與當事人之關係」，民事訴訟法第116條第1項第
    1 款定有明文。再按：「補正宇○○之最新戶籍謄本，以供特
    定債務人宇○○之身分資料，該補正通知函於○年○月○日送達
    抗告人，此有送達回證1紙在卷可稽，惟抗告人並未依限補
    正。前開事項乃當事人原應向法院陳明或查報之事項，而非
    法院依職權調查事項，為防同名者誤為送達情事，抗告人自
    有補正前述欠缺之必要。抗告人既未表明債務人之真正之年
    籍資料，原法院無從僅依抗告人陳報之地址及姓名審認該人
    即為系爭合會契約之債務人，是原法院以抗告人未依限期補
    正為由，駁回其異議，於法並無不合。抗告意旨指摘原法院
    裁定為不當，求予廢棄，自無理由，應予駁回」（臺灣高等
    法院臺中分院103年度抗字第310號民事裁定參照），是原告
    未依限補正被告之最新戶籍謄本者，法院即得駁回原告之訴
    。
二、經查：本院依原告起訴狀所載地址送達如主文所示被告等人
    ，其中被告郭峰銘部分，經郵局以「遷移」為由退回，被告
    張淑惠、張淑華、林定信部分，則無法確認是否確實送達其
    應送達之地址。則原告若不提出該等被告之戶籍謄本，本院
    即無從判斷被告於原告起訴時是否尚生存？是否同名同姓？
    被告有無當事人能力？該被告有無受監護或輔助宣告而有應
    送達其法定代理人之情形？其真正住所何在？或其住居所門
    牌號碼行政區域是否變動？將來本案判決或和解之既判力主
    觀範圍係及於何人？凡此，均有必要以該等被告之最新戶籍
    資料為據。
三、爰依民事訴訟法第199條第1、2項、第249條第1項第6款但書
    裁定如主文第2項所示。
中　　華　　民　　國　　110 　年　　10　　月　　21　　日
                  宜蘭簡易庭  法  官      伍偉華 
以上正本係照原本作成。
本裁定不得抗告。　　　　　　　　　
中　　華　　民　　國　　110 　年　　10　　月　　22　　日
                              書記官      葉宜玲